{"related": [], "etymology": null, "url": "https://en.wiktionary.org/wiki/espachurrar", "definitions": ["(colloquial) to squish, squash"], "verb": "espachurrar", "synonyms": [], "description": "espachurrar (first-person singular present espachurro, first-person singular preterite espachurr\u00e9, past participle espachurrado)", "conjugations": {"imperative": {"affirmative": ["", "espachurra (t\u00fa) - espachurr\u00e1 (vos)", "espachurre", "espachurremos", "espachurrad", "espachurren"], "negative": ["", "no espachurres", "no espachurre", "no espachurremos", "no espachurr\u00e9is", "no espachurren"]}, "infinitive": "espachurrar", "indicative": {"future": ["espachurrar\u00e9", "espachurrar\u00e1s", "espachurrar\u00e1", "espachurraremos", "espachurrar\u00e9is", "espachurrar\u00e1n"], "preterite": ["espachurr\u00e9", "espachurraste", "espachurr\u00f3", "espachurramos", "espachurrasteis", "espachurraron"], "imperfect": ["espachurraba", "espachurrabas", "espachurraba", "espachurr\u00e1bamos", "espachurrabais", "espachurraban"], "conditional": ["espachurrar\u00eda", "espachurrar\u00edas", "espachurrar\u00eda", "espachurrar\u00edamos", "espachurrar\u00edais", "espachurrar\u00edan"], "present": ["espachurro", "espachurras (t\u00fa) - espachurr\u00e1s (vos)", "espachurra", "espachurramos", "espachurr\u00e1is", "espachurran"]}, "pastparticiple": {"plural": {"feminine": "espachurradas", "masculine": "espachurrados"}, "singular": {"feminine": "espachurrada", "masculine": "espachurrado"}}, "gerund": "espachurrando", "subjunctive": {"imperfect_se": ["espachurrase", "espachurrases", "espachurrase", "espachurr\u00e1semos", "espachurraseis", "espachurrasen"], "future": ["espachurrare", "espachurrares", "espachurrare", "espachurr\u00e1remos", "espachurrareis", "espachurraren"], "imperfect_ra": ["espachurrara", "espachurraras", "espachurrara", "espachurr\u00e1ramos", "espachurrarais", "espachurraran"], "present": ["espachurre", "espachurres (t\u00fa) - espachurr\u00e9s (vos)", "espachurre", "espachurremos", "espachurr\u00e9is", "espachurren"]}}, "pronunciations": []}